【裁判字號】    99,上易,541
【裁判日期】    990315
【裁判案由】    竊盜
【裁判全文】
臺灣高等法院刑事判決                 99年度上易字第541號
上  訴  人
即  被  告  乙○○
上列上訴人因竊盜案件，不服臺灣基隆地方法院九十八年度易字
第六八九號，中華民國九十八年十二月三十一日第一審判決（起
訴案號：臺灣基隆地方法院檢察署九十八年度偵字第四八六七號
），提起上訴，本院判決如下：
    主  文
上訴駁回。
    理  由
一、按依刑事訴訟法第三百五十條、第三百六十一條、第三百六
    十二條、第三百六十七條規定，不服地方法院之第一審判決
    而上訴者，須提出上訴書狀，並應敘述具體理由，為上訴必
    備之程式；其所提出之書狀未敘述上訴理由，或僅曾以言詞
    陳述上訴理由者，均應於上訴期間屆滿後二十日內補提理由
    書於第一審法院。第一審法院經形式審查，認逾期未補提上
    訴理由者，應定期間先命補正；逾期未補正者，為上訴不合
    法律上之程式，應以裁定駁回。倘已提出上訴理由，但所提
    非屬具體理由者，則由第二審法院以上訴不合法律上之程式
    ，判決駁回。而所謂具體理由，必係依據卷內既有訴訟資料
    或提出新事證，指摘或表明第一審判決有何採證認事、用法
    或量刑等足以影響判決本旨之不當或違法，而構成應予撤銷
    之具體事由，始克當之（例如：依憑證據法則具體指出所採
    證據何以不具證據能力，或依憑卷證資料，明確指出所為證
    據證明力之判斷如何違背經驗、論理法則）；倘僅泛言原判
    決認定事實錯誤、違背法令、量刑失之過重或輕縱，而未依
    上揭意旨指出具體事由，或形式上雖已指出具體事由，然該
    事由縱使屬實，亦不足以認為原判決有何不當或違法者（例
    如：對不具有調查必要性之證據，法院未依聲請調查亦未說
    明理由，或援用證據不當，但除去該證據仍應為同一事實之
    認定），皆難謂係具體理由，俾與第二審上訴制度旨在請求
    第二審法院撤銷、變更第一審不當或違法之判決，以實現個
    案救濟之立法目的相契合，此有最高法院九十七年台上字第
    八九二號判決意旨可參照。
二、經查：上訴人即被告乙○○於原審固不否認持自備之汽車鑰
    匙一支，未經被害人甲○○之許可，將本件系爭自小客車駛
    離供己使用，惟矢口否認有何竊盜犯行，辯稱：開走車輛之
    前曾以電話聯絡甲○○，但聯絡不上，就改告知共同友人簡
    漢儒，請簡漢儒轉告甲○○，且之前就與甲○○約定該車二
    人共同使用云云。惟被告於開走被害人甲○○上開自小客車
    前，並未告知簡漢儒乙節，業經證人簡漢儒於偵查中證述綦
    詳；而被告辯稱該車經甲○○同意共同使用云云，亦為被害
    人甲○○所否認（詳偵查卷第三七頁），且被告亦無法提出
    任何證述以實其說。又關於被告如何取得竊盜用之汽車鑰匙
    一節，其於偵查中稱「當初甲○○與我同住時，他要我有空
    去打一把鑰匙」（詳偵查卷第二九頁）；於原審改稱「原始
    鑰匙由我保留，我交給甲○○的鑰匙是我另外打的」云云（
    詳原審卷第一九頁），前後說詞反覆不一，自難採信。是原
    審認被告觸犯竊盜罪，核無不合。被告上訴仍執陳詞辯稱系
    爭自小客車鑰匙係被害人甲○○叫伊去鑰匙店複製云云。足
    徵被告顯未依據卷內既有訴訟資料或提出新事證，指摘或表
    明第一審判決有何採證認事、用法或量刑等足以影響判決本
    旨之不當或違法，而構成應予撤銷之具體事由。揆諸上開規
    定及最高法院判決意旨，難認上訴合法，應予駁回。爰不經
    言詞辯論，依刑事訴訟法第三百六十七條前段、第三百七十
    二條規定，判決如主文。
中    華    民    國    99    年    3     月    15    日
            刑事第十七庭  審判長法  官  王聰明
                                法  官  陳世宗
                                法  官  陳憲裕
以上正本證明與原本無異。
不得上訴。
                                書記官  張玉如
中    華    民    國    99    年    3    月    16    日

司法院資訊處製作；財團法人民間司法改革基金會備份。
